臺灣士林地方法院交通事件裁定     100年度交聲字第1029號
                                 100年度交聲字第1030號
                                 100年度交聲字第1031號
                                 100年度交聲字第1032號
                                 100年度交聲字第1033號
                                 100年度交聲字第1034號
                                 100年度交聲字第1035號
原處分機關  臺北市交通事件裁決所
異  議  人  羅仁陽
即受處分人
上列受處分人因違反道路交通管理處罰條例案件，對於臺北市交
通事件裁決所100 年8 月23日所為之處分（原處分：北市裁催字
第裁22-1AF691848號、第裁22-1AF697109號、第裁22-1AF701575
號、第裁22-1AF702954號、第裁22-1AB946032號、第裁22-1AF70
9336號、第裁22-1AF711348號），聲明異議，本院裁定如下：
    主    文
異議駁回。
    理    由
一、按在設有禁止停車標誌、標線之處所不得停車，道路交通安
    全規則第112條第1項第4款定有明文。又汽車駕駛人在設有
    禁止停車標誌、標線之處所停車者，處新臺幣（下同）600
    元以上1200元以下罰鍰，道路交通管理處罰條例第56條第1
    項第4 款亦有明文。本法所稱之汽車，包含機器腳踏車在內
    ，同法第3 條第8 款亦規定甚明。又道路交通管理處罰條第
    7 條之2 之逕行舉發案件，逕行舉發汽車有第56條第1 項規
    定之情形，而駕駛人、汽車所有人、汽車買賣業、汽車修理
    業不在場或未能將汽車移置每逾2 小時者，得連續舉發。道
    路交通管理處罰條例第85條之1 第2 項第2 款亦定有明文。
    上開規定係86年1 月22日增訂公布第85條之1 規定，係對於
    汽車駕駛人違反同條例第56條第1 項各款而為違規停車之行
    為，得為連續認定及通知其違規事件之規定，乃立法者對於
    違規事實一直存在之行為，考量該違規事實之存在對公益或
    公共秩序確有影響，除使主管機關得以強制執行之方法及時
    除去該違規事實外，並得藉舉發其違規事實之次數，作為認
    定其違規行為之次數，從而對此多次違規行為得予以多次處
    罰，並不生一行為二罰之問題，與法治國家一行為不二罰之
    原則，並無牴觸，此亦經大法官會議釋字第604 號解釋闡明
    在案。
二、本件異議人即受處分人羅仁陽將車號CRU-503 號重型機車，
    分別於民國99年12月20日17時56分、99年12月23日9 時41分
    許、99年12月27日9 時37分許、99年12月28日9 時45分許、
    99年12月29日14時、100 年1 月4 日14時20分、100 年1 月
    5 日10時16分，停放在設有禁止停車標誌之臺北市○○路○
    段277 巷處（即捷運南港站機車臨時平面停車場周邊、忠孝
    東路7 段481 號周邊），為臺北市停車管理工程處以拍照方
    式採證而製單逕行舉發。嗣受處分人向原處分機關提出申訴
    ，經原處分機關函請舉發單位調查結果，仍認受處分人有上
    開違規行為，原處分機關乃依違反道路交通管理處罰條例第
    56條第1 項第4 款及違反道路交通管理事件統一裁罰基準表
    等規定，均於100 年8 月23日各裁處受處分人900 元罰鍰（
    合計6,300 元罰鍰），此有裁決書、送達證書、採證照片等
    件在卷足憑。
三、異議人即受處分人於聲明異議狀中固坦承於上開時地停放機
    車，遭舉發違規之事實，惟矢口否認有何違反道路交通管理
    處罰條例之行為，辯稱：該處並無明顯之標誌、標線顯示禁
    止停車；且附近圍籬上有南港派出所張貼之「治安快報」，
    內容略謂：「機車停妥離開前，請記得鑰匙拔下來，並請加
    裝大鎖…」，誤導民眾以為該處可以停車，爰請求撤銷原處
    分云云。
四、經查：
（一）受處分人有於上開時、地停放車號CRU-503 號重型機車之
      事實，除為受處分人於異議狀所是認外，亦有現場違規照
      片在卷可稽（本院卷第30-42 頁），堪以認定。
（二）按禁止停車標誌，係用以告示不得停放車輛。本標誌僅用
      標準型一種，並需加設附牌。附牌為白底黑字及黑色細邊
      ，上半部說明禁停時間，下半部說明禁停範圍或以箭頭指
      示禁停路段。設於起點者，箭頭向左；設於終點者，箭頭
      向右；禁停路段過長者，中間得增設一面，箭頭為雙向。
      道路交通標誌標線號誌設置規則第78條定有明文。本件受
      處分人停車之路段，確設有多只禁止停車標誌牌示，且牌
      示上清楚顯示紅圈黑色「停」字之禁止停車圖示，並註記
      「人行道」等字樣，另繪有左右雙向箭頭表示該牌示左右
      範圍之人行道均在禁止停車之列，合於前述「禁停標誌」
      之設置原則。其標示之設置外觀完整無缺，所設之處尚屬
      明顯易見，牌面標示之標誌內容亦為清晰可辨，並無礙於
      其禁停範圍之明確認定，而離上開機車停放位置最近之牌
      示，距離不到10公尺，足以供受處分人遵循辨識，有採證
      照片及現場簡圖附卷可參（本院卷第48-63 頁）。至於圍
      籬上固張貼有「治安快報」，然該處附近設有機車臨時平
      面停車場，該快報係提醒車主防竊，並非謂可於人行道上
      停車，一般人應無誤認之虞。況臺北市近年來大力推行機
      車全面退出騎樓、人行道之停放管制，路權回歸行人專用
      ，並於道路沿線設有禁止停車標誌牌，騎樓、人行道均禁
      止停放車輛，此政策措施宣導已久，一般用路人均應知曉
      。是以受處分人前開辯解，顯與事證未合且有違常情，不
      足採信。
五、綜上所述，異議人即受處分人確有於上揭時、地違規停放上
    開車輛之違規行為，原處分機關依道路交通管理處罰條例第
    56條第1項第4款及違反道路交通管理事件統一裁罰基準表之
    規定，各裁處異議人罰鍰900 元（合計6,300 元），核無違
    誤，本件聲明異議為無理由，應予駁回。
六、據上論斷，應依道路交通案件處理辦法第19條，裁定如主文
    。
中    華    民    國   100    年    11    月    29    日
                        交通法庭法  官  李宛玲
以上正本證明與原本無異。
如不服本裁定應於送達後5 日內向本院提出抗告狀。
                                書記官  李佳姿
中    華    民    國   100    年    11    月    30    日